【裁判字號】    97,苗小,88
【裁判日期】    970801
【裁判案由】    給付管理費
【裁判全文】
臺灣苗栗地方法院民事小額判決         97年度苗小字第88號
原      告  向陽福邸三期公寓大廈管理委員會
                        號4樓.
法定代理人  丙○○
被      告  甲○○
                        號
上列當事人間因請求給付管理費事件，本院於民國97年7 月22日
言詞辯論終結，判決如下：
    主  文
被告應給付原告新臺幣貳萬零柒佰元，及自民國九十六年十二月
二十日起至清償日止，按週年利率百分之五計算之利息。
訴訟費用新臺幣壹仟元由被告負擔。
本判決第一項得假執行；但被告如以新臺幣貳萬零柒佰元為原告
預供擔保，得免為假執行。
    事實及理由
一、原告起訴主張略以：被告為向陽福邸三期公寓大廈社區住戶
    ，自民國91年2 月起至97年5 月均積欠管理費，爰依公寓大
    廈之法律關係，請求被告給付管理費，並聲明如主文所示，
    及提出管理費明細表、規約影本等件為證。
二、被告則略以：其為獨立門戶之臨路戶，就使用公共設備、安
    全維護等部分項目之使用收益程度，顯與一般實際居住該處
    之住戶為低，前主委乙○○曾同意免繳管理費，被告應每月
    繳交新臺幣（下同）200 元，原告主張有違誠信原則，另提
    出民法第126 條之5 年短期消滅時效抗辯，並聲明：駁回原
    告之訴，如受不利判決，願供擔保請准宣告假執行，及提出
    費用明細表影本等件為證。
三、經查：
（一）按「當事人互相表示意思一致者，無論其為明示或默示，
      契約即為成立」，民法第153 條第1 項定有明文。原告雖
      未能提出區分所有權人會議決議每戶每月應繳交若干管理
      費之會議記錄，但被告自承：91年1 月份前有過每月繳交
      300 元之管理費，不知區分所有權人會議之決議等語（見
      本案卷第62、83頁），則被告係以積極之行為而非單純之
      沈默，默示意思表示與原告成立每月管理費為300 元之意
      思表示合致，證人即原告前主任委員黃昱盛亦到庭結證稱
      ：所有住戶開會決議店面應繳每月300 元之管理費等語（
      見本案卷第61頁），以上證據互核相符，故被告每月有繳
      交原告300 元管理費之義務。
（二）證人黃昱盛（原名：乙○○，見本案卷第170 頁戶籍資料
      ）到庭結證稱：伊為原告之前主任委員，伊有同意被告免
      繳92年2 至4 月之管理費，但未經區分所有權人會議授權
      伊同意等語（見本案卷第60、61頁），故被告抗辯原告業
      已免除全部管理費等語，顯無理由。
（三）原告主張被告自91年2 月迄今均未繳交管理費等語，並不
      爭執，而證人黃昱盛到庭結證稱：系爭管理費係按季繳交
      900 元等語（見本案卷第60頁），其證述與兩造提出之繳
      費明細表均相符，應堪信為真實，故91年5 至7 月之管理
      費，原告於91年7 月間始得請求，此亦有明細表1 件附卷
      可稽（見本案卷第154 頁），則原告既已於96年6 月11日
      以存證信函向被告請求91年1 月起之管理費（存證信函影
      本附於本院96年度促字第13691 號支付命令卷），則原告
      請求自91年5 月至97年5 月之管理費部分，均未罹於5 年
      之請求權短期消滅時效，即使扣除證人黃昱盛所稱同意免
      除之92年2 至4 月管理費，原告仍得向被告請求以每月30
      0 元計算之69個月管理費共計20,700元，故本件原告之訴
      為有理由，爰判決如主文第1 項所示，並依民事訴訟法第
      436 條第20規定，依職權宣告假執行，爰判決如主文第3
      項前段所示。另依民事訴訟法第436 條之23準用第436 條
      第2 項規定，準用同法第78條及第392 條第2 項規定，判
      決如主文第2 項及第3 項後段所示。
中    華    民    國    97    年    8     月    1     日
                  民事庭法  官  伍偉華
以上正本係照原本作成。
如對本判決上訴，須於判決送達後20日內向本院提出上訴狀。
                        書記官  黎東成
中    華    民    國    97    年    8     月    1     日


司法院資訊處製作；財團法人民間司法改革基金會備份。
